<<<<<<< HEAD
---
title: "rbk_test"
author: "YuliaM."
date: "2026-06-16"
output: html_document
---

Вам предстоит ответить на следующие вопросы:

* Какое кол-во уникальных пользователей (по кукам) посетило проект pro.rbc.ru за исследуемую неделю? В какой день недели был пик по посещаемости?
* Какое кол-во уникальных авторизованных пользователей (поле uuid заполнено) посетило проект pro.rbc.ru за исследуемую неделю? В какой день недели был пик по посещаемости этих пользователей?
* Посчитайте какое кол-во браузеров используют авторизованные пользователи, сколько пользователей используют больше 10 браузеров? (Соотношение уникального кол-ва кук на авторизованного пользователя)
* В какой час дня наблюдается пик посещаемости авторизованных пользователей? Есть ли различия в будни/выходные? (Визуализируйте динамику посещаемости по часам)

# Constants

```{r}
# устанавливаем директорию в которой будем работать
setwd(getwd())
```

## Adding libs

```{r }
#  подгружаем библиотеки
gc()
  library(data.table)
  #library(infuser)
  #library(readr)
  library(dbplyr)
  #library(googlesheets4)
  library(plotly)
  library(lubridate)
  #library(clock)
  #library(magrittr)
  #library(timetk)
   library(plotly)
```

## Upload data

```{r }
#d29 <- fread("logs_may22/2022-05-29.csv")

```

```{r}
#rm(d29)

# ищем все .csv файлы в папке logs_may22

path_to_data <- "D:/R/rbk_test/logs_may22/"

files <- list.files(
  path = path_to_data,
  pattern = "\\.csv$",
  full.names = T
)

files

```

```{r}
# for (file in files) {
#   var_name <- paste0(
#     "data_",
#     gsub("-", "_", sub("\\.csv$", "", basename(file)))
#   )
# 
#   assign(var_name, fread(file))
# }

```


```{r}
# По списку названий файлов подгружаем эти файлы в датафреймы и складываем датафреймы в список

data_list <- setNames(
  lapply(files, fread),
  tools::file_path_sans_ext(basename(files))
)
```

```{r}
# data_list[[1]]
```


# Data wrangling



```{r}
# Добавляем колонку даты (согласно дате из названия файла) и объединяем (добавление таблиц друг к другу последовательно) в одну таблицу, колонке даты присваиваем тип "дата"
dt_full <- dplyr::bind_rows(data_list, .id = "date")
dt_full$date <- as.Date(dt_full$date)
```

```{r}
# nrow(dt_full[is.na(splituid) | splituid == ''])
```
## 1

Какое кол-во уникальных пользователей (по кукам) посетило проект pro.rbc.ru за исследуемую неделю? В какой день недели был пик по посещаемости?

```{r}
# считаем кол-во пользователей
paste0('Количество уникальных пользователей по кукам за неделю 23-29.05.2022: ', uniqueN(dt_full[!is.na(splituid) | splituid != '']$splituid))
```


```{r}
# таблица по частоте посещаемости по датам

dt_full[, .(n_users = uniqueN(splituid)), by = date][order(date)]

```

```{r}
# ответ
paste0('Max number of unique users was on 2022-05-25')
```

```{r}
# график по частоте посещаемости по датам

temp_1 <- dt_full[, .(n_users = uniqueN(splituid)), by = date][order(date)]

plot_ly(
  temp_1,
  x = ~date,
  y = ~n_users,
  type = "scatter",
  mode = "lines+markers",
  hovertemplate = paste(
    "Date: %{x}<br>",
    "Users: %{y}<extra></extra>"
  )
) %>%
  layout(
    title = "Daily Active Users (by cookies)",
    xaxis = list(
      title = "Date",
      tickformat = "%d %b"
    ),
    yaxis = list(
      title = "Unique Users",
      separatethousands = TRUE,
      rangemode = "tozero"
    )
  )
```

## 2
Какое кол-во уникальных авторизованных пользователей (поле uuid заполнено) посетило проект pro.rbc.ru за исследуемую неделю? В какой день недели был пик по посещаемости этих пользователей?


```{r}
# nrow(dt_full[is.na(uuid) | uuid == ''])
```

```{r}
# считаем кол-во пользователей

paste0('Количество уникальных авторизированных пользователей за неделю 23-29.05.2022: ', uniqueN(dt_full[!is.na(uuid) & uuid != ""]$uuid))
```


```{r}

# график по частоте посещаемости по датам

temp_2 <- dt_full[!is.na(uuid) & uuid != "", .(n_authorised_users = uniqueN(uuid)), by = date][order(date)]

plot_ly(
  temp_2,
  x = ~date,
  y = ~n_authorised_users,
  type = "scatter",
  mode = "lines+markers",
  hovertemplate = paste(
    "Date: %{x}<br>",
    "Auth.Users: %{y}<extra></extra>"
  )
) %>%
  layout(
    title = "Daily Active Authorised Users",
    xaxis = list(
      title = "Date",
      tickformat = "%d %b"
    ),
    yaxis = list(
      title = "Unique Auth. Users",
      separatethousands = TRUE,
      rangemode = "tozero"
    )
  )
```

```{r}

# ответ

paste0('Max number of unique authorised users was on 2022-05-25')
```


## 3
Посчитайте какое кол-во браузеров используют авторизованные пользователи, сколько пользователей используют больше 10 браузеров? (Соотношение уникального кол-ва кук на авторизованного пользователя)



```{r}
# таблица соотношения uuid и кол-ва уникальных splituid у него

browser_cnt <- dt_full[
  !is.na(uuid) & uuid != "",
  .(n_browsers = uniqueN(splituid)),
  by = uuid
]
```


```{r}
# таблица кол-вом uuid, кол-ва uuid с больше чем 10 уникальных splituid у него, доля таких пользователей от всех uuid


browser_cnt_fin <- browser_cnt[
  ,
  .(
    users_total = .N,
    users_gt10 = sum(n_browsers > 10),
    share_gt10 = mean(n_browsers > 10)
  )
]

browser_cnt_fin
```

```{r}
# ответ

paste0('all unique aithorized users: ', browser_cnt_fin$users_total, '/nall unique auth. users using over 10 browsers:', browser_cnt_fin$users_gt10, '/npercent of unique auth. users using over 10 browsers:', round(browser_cnt_fin$share_gt10, 4) * 100, ' %')
```

## 4 
В какой час дня наблюдается пик посещаемости авторизованных пользователей? Есть ли различия в будни/выходные? (Визуализируйте динамику посещаемости по часам)

```{r}
# преобразование timestamp в Date-time формат
dt_full[, ts := as.POSIXct(timestamp, format = "%d.%m.%Y %H:%M")]

```

```{r}
# берем только авторизованных пользователей
auth <- dt_full[!is.na(uuid) & uuid != ""]

```


```{r}
# опрееляем час входа на сайт, определяем день недели (будний или выходной)

auth[, hour := as.integer(format(ts, "%H"))]

auth[, weekday := weekdays(as.Date(ts))]

auth[, day_type := fifelse(
  weekday %in% c("суббота", "воскресенье"),
  "Weekend",
  "Weekday"
)]

auth
```


```{r}
# группируем по часу, дате и дню недели и смотрим уникальное кол-во пользователей
hourly <- auth[, .(users = uniqueN(uuid)), by = .(date, day_type, hour)][order(day_type, hour)]
hourly
```


```{r}
# берем медиану и максимум пользователей по типу для часа и дня недели
hourly <- hourly[, .(users_median = median(users),
                   users_max = max(users)), by = .(day_type, hour)][order(day_type, hour)]
hourly
```


```{r}
# находим пиковый час для каждого типа дней недели (будни или выходные) и выводим таблицу
hourly[, .SD[which.max(users_max)],by = day_type]

```


```{r}
# преобразуем таблицу из широкого в длинный формат
hourly_long <- melt(
  hourly,
  id.vars = c("day_type", "hour"),
  measure.vars = c("users_median", "users_max"),
  variable.name = "metric",
  value.name = "users"
)

head(hourly_long)
```



```{r}

# график по кол-ву уникальных пользователей (медиана и максимум уникальных пользователей)


plot_ly(
  hourly_long,
  x = ~hour,
  y = ~users,
  color = ~day_type,
  linetype = ~metric,
  type = "scatter",
  mode = "lines+markers"
) %>%
  layout(
    title = "Hourly activity: median and max users",
    xaxis = list(
      title = "Hour of day",
      tickmode = "linear",
      dtick = 1
    ),
    yaxis = list(
      title = "Unique authorised users",
      rangemode = "tozero"
    )
  )

```



=======
---
title: "rbk_test"
author: "YuliaM."
date: "2026-06-16"
output: html_document
---

Вам предстоит ответить на следующие вопросы:

* Какое кол-во уникальных пользователей (по кукам) посетило проект pro.rbc.ru за исследуемую неделю? В какой день недели был пик по посещаемости?
* Какое кол-во уникальных авторизованных пользователей (поле uuid заполнено) посетило проект pro.rbc.ru за исследуемую неделю? В какой день недели был пик по посещаемости этих пользователей?
* Посчитайте какое кол-во браузеров используют авторизованные пользователи, сколько пользователей используют больше 10 браузеров? (Соотношение уникального кол-ва кук на авторизованного пользователя)
* В какой час дня наблюдается пик посещаемости авторизованных пользователей? Есть ли различия в будни/выходные? (Визуализируйте динамику посещаемости по часам)

# Constants

```{r}
# устанавливаем директорию в которой будем работать
setwd(getwd())
```

## Adding libs

```{r }
#  подгружаем библиотеки
gc()
  library(data.table)
  #library(infuser)
  #library(readr)
  library(dbplyr)
  #library(googlesheets4)
  library(plotly)
  library(lubridate)
  #library(clock)
  #library(magrittr)
  #library(timetk)
   library(plotly)
```

## Upload data

```{r }
#d29 <- fread("logs_may22/2022-05-29.csv")

```

```{r}
#rm(d29)

# ищем все .csv файлы в папке logs_may22

path_to_data <- "D:/R/rbk_test/logs_may22/"

files <- list.files(
  path = path_to_data,
  pattern = "\\.csv$",
  full.names = T
)

files

```

```{r}
# for (file in files) {
#   var_name <- paste0(
#     "data_",
#     gsub("-", "_", sub("\\.csv$", "", basename(file)))
#   )
# 
#   assign(var_name, fread(file))
# }

```


```{r}
# По списку названий файлов подгружаем эти файлы в датафреймы и складываем датафреймы в список

data_list <- setNames(
  lapply(files, fread),
  tools::file_path_sans_ext(basename(files))
)
```

```{r}
# data_list[[1]]
```


# Data wrangling



```{r}
# Добавляем колонку даты (согласно дате из названия файла) и объединяем (добавление таблиц друг к другу последовательно) в одну таблицу, колонке даты присваиваем тип "дата"
dt_full <- dplyr::bind_rows(data_list, .id = "date")
dt_full$date <- as.Date(dt_full$date)
```

```{r}
# nrow(dt_full[is.na(splituid) | splituid == ''])
```
## 1

Какое кол-во уникальных пользователей (по кукам) посетило проект pro.rbc.ru за исследуемую неделю? В какой день недели был пик по посещаемости?

```{r}
# считаем кол-во пользователей
paste0('Количество уникальных пользователей по кукам за неделю 23-29.05.2022: ', uniqueN(dt_full[!is.na(splituid) | splituid != '']$splituid))
```


```{r}
# таблица по частоте посещаемости по датам

dt_full[, .(n_users = uniqueN(splituid)), by = date][order(date)]

```

```{r}
# ответ
paste0('Max number of unique users was on 2022-05-25')
```

```{r}
# график по частоте посещаемости по датам

temp_1 <- dt_full[, .(n_users = uniqueN(splituid)), by = date][order(date)]

plot_ly(
  temp_1,
  x = ~date,
  y = ~n_users,
  type = "scatter",
  mode = "lines+markers",
  hovertemplate = paste(
    "Date: %{x}<br>",
    "Users: %{y}<extra></extra>"
  )
) %>%
  layout(
    title = "Daily Active Users (by cookies)",
    xaxis = list(
      title = "Date",
      tickformat = "%d %b"
    ),
    yaxis = list(
      title = "Unique Users",
      separatethousands = TRUE,
      rangemode = "tozero"
    )
  )
```

## 2
Какое кол-во уникальных авторизованных пользователей (поле uuid заполнено) посетило проект pro.rbc.ru за исследуемую неделю? В какой день недели был пик по посещаемости этих пользователей?


```{r}
# nrow(dt_full[is.na(uuid) | uuid == ''])
```

```{r}
# считаем кол-во пользователей

paste0('Количество уникальных авторизированных пользователей за неделю 23-29.05.2022: ', uniqueN(dt_full[!is.na(uuid) & uuid != ""]$uuid))
```


```{r}

# график по частоте посещаемости по датам

temp_2 <- dt_full[!is.na(uuid) & uuid != "", .(n_authorised_users = uniqueN(uuid)), by = date][order(date)]

plot_ly(
  temp_2,
  x = ~date,
  y = ~n_authorised_users,
  type = "scatter",
  mode = "lines+markers",
  hovertemplate = paste(
    "Date: %{x}<br>",
    "Auth.Users: %{y}<extra></extra>"
  )
) %>%
  layout(
    title = "Daily Active Authorised Users",
    xaxis = list(
      title = "Date",
      tickformat = "%d %b"
    ),
    yaxis = list(
      title = "Unique Auth. Users",
      separatethousands = TRUE,
      rangemode = "tozero"
    )
  )
```

```{r}

# ответ

paste0('Max number of unique authorised users was on 2022-05-25')
```


## 3
Посчитайте какое кол-во браузеров используют авторизованные пользователи, сколько пользователей используют больше 10 браузеров? (Соотношение уникального кол-ва кук на авторизованного пользователя)



```{r}
# таблица соотношения uuid и кол-ва уникальных splituid у него

browser_cnt <- dt_full[
  !is.na(uuid) & uuid != "",
  .(n_browsers = uniqueN(splituid)),
  by = uuid
]
```


```{r}
# таблица кол-вом uuid, кол-ва uuid с больше чем 10 уникальных splituid у него, доля таких пользователей от всех uuid


browser_cnt_fin <- browser_cnt[
  ,
  .(
    users_total = .N,
    users_gt10 = sum(n_browsers > 10),
    share_gt10 = mean(n_browsers > 10)
  )
]

browser_cnt_fin
```

```{r}
# ответ

paste0('all unique aithorized users: ', browser_cnt_fin$users_total, '/nall unique auth. users using over 10 browsers:', browser_cnt_fin$users_gt10, '/npercent of unique auth. users using over 10 browsers:', round(browser_cnt_fin$share_gt10, 4) * 100, ' %')
```

## 4 
В какой час дня наблюдается пик посещаемости авторизованных пользователей? Есть ли различия в будни/выходные? (Визуализируйте динамику посещаемости по часам)

```{r}
# преобразование timestamp в Date-time формат
dt_full[, ts := as.POSIXct(timestamp, format = "%d.%m.%Y %H:%M")]

```

```{r}
# берем только авторизованных пользователей
auth <- dt_full[!is.na(uuid) & uuid != ""]

```


```{r}
# опрееляем час входа на сайт, определяем день недели (будний или выходной)

auth[, hour := as.integer(format(ts, "%H"))]

auth[, weekday := weekdays(as.Date(ts))]

auth[, day_type := fifelse(
  weekday %in% c("суббота", "воскресенье"),
  "Weekend",
  "Weekday"
)]

auth
```


```{r}
# группируем по часу, дате и дню недели и смотрим уникальное кол-во пользователей
hourly <- auth[, .(users = uniqueN(uuid)), by = .(date, day_type, hour)][order(day_type, hour)]
hourly
```


```{r}
# берем медиану и максимум пользователей по типу для часа и дня недели
hourly <- hourly[, .(users_median = median(users),
                   users_max = max(users)), by = .(day_type, hour)][order(day_type, hour)]
hourly
```


```{r}
# находим пиковый час для каждого типа дней недели (будни или выходные) и выводим таблицу
hourly[, .SD[which.max(users_max)],by = day_type]

```


```{r}
# преобразуем таблицу из широкого в длинный формат
hourly_long <- melt(
  hourly,
  id.vars = c("day_type", "hour"),
  measure.vars = c("users_median", "users_max"),
  variable.name = "metric",
  value.name = "users"
)

head(hourly_long)
```



```{r}

# график по кол-ву уникальных пользователей (медиана и максимум уникальных пользователей)


plot_ly(
  hourly_long,
  x = ~hour,
  y = ~users,
  color = ~day_type,
  linetype = ~metric,
  type = "scatter",
  mode = "lines+markers"
) %>%
  layout(
    title = "Hourly activity: median and max users",
    xaxis = list(
      title = "Hour of day",
      tickmode = "linear",
      dtick = 1
    ),
    yaxis = list(
      title = "Unique authorised users",
      rangemode = "tozero"
    )
  )

```



>>>>>>> 12b3c0a4089b713397c9d933a75166441cc0b9b3
